臺灣桃園地方法院刑事判決　　　　　　 100年度交訴字第40號
公　訴　人　臺灣桃園地方法院檢察署檢察官
被　　　告　蘇偉能
上列被告因肇事逃逸案件，經檢察官提起公訴（100 年度調偵字
第242 號），本院判決如下：
    主  文
蘇偉能駕駛動力交通工具肇事，致人受傷而逃逸，處有期徒刑陸
月，如易科罰金，以新臺幣壹仟元折算壹日。
    事  實
一、蘇偉能於民國99年9 月4 日下午5 時20分許，駕駛車牌號碼
    4513-YX 號自用小客車，沿桃園縣觀音鄉○○路○ 段由觀音
    往中壢方向行駛，行經觀音鄉○○路○ 段676 號前時，本應
    注意車前狀況，並隨時採取必要安全措施，而依當時天候晴
    、日間自然光線、柏油路面乾燥無缺陷、無障礙物、視距良
    好，客觀狀況並無不能注意之情事，竟疏未注意同向有羅文
    澤騎乘車牌號碼068-DJE 號重型機車搭載蕭思琪在其右前方
    行駛，仍未減速慢行，未注意車前狀況，亦未隨時採取必要
    安全措施，而自後方擦撞羅文澤所騎乘之上揭重型機車，致
    羅文澤因而受有胸悶、左側脖子疼痛、下背痛及右下肢疼痛
    等傷害，蕭思琪亦因而受有左腳踝瘀傷破皮約3 ×3 公分之
    傷害（過失傷害部分業據羅文澤、蕭思琪撤回告訴）。詎蘇
    偉能肇事後，明知羅文澤、蕭思琪遭其所駕車輛擦撞，已預
    見其等受有傷害，竟基於肇事逃逸之犯意，於上開事故發生
    後未下車探視羅文澤、蕭思琪，即駕車加速逃離現場。嗣經
    路人協助記下蘇偉能所駕上開車輛之車牌號碼，由羅文澤報
    警處理，始循線查獲上情。
二、案經桃園縣政府警察局大園分局報告臺灣桃園地方法院檢察
    署檢察官偵查起訴。
    理  由
壹、證據能力部分：
    按被告以外之人於審判外之陳述，雖不符刑事訴訟法第 159
    條之1 至第159 條之4 之規定，而經當事人於審判程序同意
    作為證據，法院審酌該言詞陳述或書面陳述作成時之情況，
    認為適當者，亦得為證據。當事人、代理人或辯護人於法院
    調查證據時，知有刑事訴訟法第159 條第1 項不得為證據之
    情形，而未於言詞辯論終結前聲明異議者，視為有前項之同
    意，刑事訴訟法第159 條之5 定有明文。查本判決所引用以
    下審判外作成之相關供述證據，公訴人及被告蘇偉能於本院
    準備程序、審判期日均表示無意見而不予爭執，亦未於言詞
    辯論終結前聲明異議，本院審酌上開證據資料製作時之情況
    ，尚無違法取得及證明力明顯過低之瑕疵，認以之作為證據
    應屬適當，而其餘所依憑判斷之非供述證據，本院亦查無有
    何違反法定程序取得之情形，且上開各該證據均經本院於審
    判期日依法進行證據之提示、調查、辯論，被告於訴訟上之
    防禦權，已受保障，故上開證據資料均有證據能力。
貳、實體部分：
一、上揭肇事逃逸之犯罪事實，業據被告蘇偉能於本院審理時坦
    承不諱（見本院卷第18頁），並供認：我當時知道我有撞到
    人等語屬實（見本院卷第18頁背面），核與證人羅文澤於警
    詢、檢察官偵訊及本院審理時證稱：其於99年9 月4 日下午
    5 時20分許，騎乘車牌號碼068-DJE 號重型機車搭載蕭思琪
    沿桃園縣觀音鄉○○路○ 段由觀音往中壢方向行駛，當行經
    中山路2 段676 號前時，突遭被告駕駛之車牌號碼 4513-YX
    號自用小客車自後撞擊，其機車左後側之乘客腳踏板已變形
    ，當時撞擊聲音很大，且因其左手勾住被告所駕車輛之後照
    鏡，致遭拖行約20公尺後兩車始分離，其與蕭思琪均受傷，
    但被告卻未下車探視，反駕車加速朝中壢方向逃逸，是路人
    記下被告所駕車輛之車牌號碼後，由其報警處理等情（見99
    年度偵字第31294 號卷卷第3 至5 頁、第41至42頁，100 年
    度調偵字第242 號卷第8 頁、第17至18頁，本院卷第18頁）
    ，以及證人蕭思琪於警詢及偵訊中指稱：其於99年9 月4 日
    下午5 時20分許，搭乘羅文澤騎乘之車牌號碼068-DJE 號重
    型機車沿桃園縣觀音鄉○○路○ 段由觀音往中壢方向行駛，
    當行經中山路2 段676 號前時，突遭被告駕駛之車牌號碼45
    13-YX 號自用小客車自後擦撞其左腳踝，致其左腳受傷、破
    皮流血，但被告卻未下車探視，反駕車加速朝中壢方向逃逸
    ，是路人記下被告所駕車輛之車牌號碼等語（見99年度偵字
    第31294 號卷第6 至8 頁、第41至42頁，100 年度調偵字第
    242 號卷第18頁）相符，此外，復有道路交通事故現場圖、
    道路交通事故調查報告表(一)、(二)、車輛基本資料查詢結果、
    監視器錄影畫面翻拍照片11張，以及肇事後現場暨車損照片
    5 張附卷可稽（見99年度偵字第31294 號卷第9 頁、第13至
    15頁、第24至31頁）。再被害人羅文澤因本件交通事故受有
    胸悶、左側脖子疼痛、下背痛及右下肢疼痛等傷害，以及被
    害人蕭思琪因本件交通事故受有左腳踝瘀傷破皮約3 ×3 公
    分等傷害，亦有行政院衛生署桃園醫院新屋分院99年9 月 4
    日出具之診斷證明書2 紙存卷可查（見99年度偵字第 31294
    號卷第16至17頁），是被告確於上揭時、地駕駛車輛行經肇
    事路段未減速慢行，自後擦撞被害人羅文澤騎乘之機車，且
    於肇事致人受傷後加速逃逸等情，洵堪認定。足認被告之任
    意性自白與事實相符，堪以採信。本件事證明確，被告上開
    肇事逃逸之犯行，堪以認定，應予依法論科。
二、核被告所為，係犯刑法第185 條之4 之肇事逃逸罪。爰審酌
    被告駕車行駛於前開路段，不知謹慎，疏未注意減速慢行，
    未注意車前狀況，亦未隨時採取必要安全措施，因而擦撞被
    害人羅文澤所騎乘車輛，其肇事致人受傷後，竟罔顧傷者安
    危，駕車逃逸，希冀僥倖逃避責任，心態實不足取，惟念其
    犯後坦承犯行，業與被害人羅文澤、蕭思琪達成和解，有和
    解書1 份及刑事撤回告訴狀2 份在卷可佐（見99年度偵字第
    31294 號卷第21至25頁），尚非全無悔悟之意，兼衡其犯罪
    之動機、目的、手段、犯罪所生危害、生活狀況、智識程度
    與素行等一切情狀，量處如主文所示之刑，並諭知易科罰金
    之折算標準。
據上論斷，應依刑事訴訟法第299 條第1 項前段，刑法第185 條
之4 、第41條第1 項前段，判決如主文。
本案經檢察官張聰耀到庭執行職務。
中    華    民    國    100    年    8    月    25    日
                  刑事第五法庭  審判長法  官  潘政宏
                                      法  官  張詠惠
                                      法  官  劉淑玲
以上正本證明與原本無異。
如不服本判決應於收受判決後10日內向本院提出上訴書狀，並應
敘述具體理由。其未敘述上訴理由者，應於上訴期間屆滿後20日
內向本院補提理由書( 均須按他造當事人之人數附繕本) 「切勿
逕送上級法院」。
                                      書記官  許婉茹
中    華    民    國   100    年    8     月    26    日
附錄本案論罪科刑依據之法條：
中華民國刑法第185 條之4
駕駛動力交通工具肇事，致人死傷而逃逸者，處 6 月以上 5 年
以下有期徒刑。